【裁判字號】    92,台上,1438
【裁判日期】    920320
【裁判案由】    違反毒品危害防制條例
【裁判全文】
最高法院刑事判決                              九十二年度台上字第一四三八號
    上訴人  台灣高等法院台南分院檢察署檢察官
    被  告  甲○○
右上訴人因被告違反毒品危害防制條例案件，不服台灣高等法院台南分院中華民國九
十二年一月七日第二審判決（九十一年度上訴字第一二二九號，起訴案號：台灣台南
地方法院檢察署九十年度偵字第四八四九、五一一四、五一五六、六０九八號），提
起上訴，本院判決如左：
    主  文
上訴駁回。
    理  由
按刑事訴訟法第三百七十七條規定，上訴於第三審法院，非以判決違背法令為理由，
不得為之。是提起第三審上訴，應以原判決違背法令為理由，係屬法定要件。如果上
訴理由狀並未依據卷內訴訟資料，具體指摘原判決不適用何種法則或如何適用不當，
或所指摘原判決違法情事，顯與法律規定得為第三審上訴理由之違法情形，不相適合
時，均應認其上訴為違背法律上之程式，予以駁回。本件檢察官上訴意旨略稱：證人
吳明璋、詹明章於警訊及偵查中指稱：被告甲○○曾於民國九十年四月中旬介紹其等
二人至高雄市左營區以新台幣（下同）二十萬元之價格向他人購買安非他命等語明確
。吳明璋於偵查中就檢察官所訊「阿陸（指被告）可以自己去買，為何還要向詹明章
買」，吳明璋答稱：被告自己去零買，一錢要五、六千元，其等購買的數量較多，比
較便宜，故被告才會向其等購買等語，原判決就此不利於被告之證言，何以不足以採
信，未於理由中詳加以說明，自有理由不備之違誤云云。本件原判決以公訴意旨略稱
：被告明知詹明章與吳明璋（均經第一審法院判刑確定）意圖共同販賣安非他命，竟
基於幫助販賣之犯意，於九十年四月中旬，介紹並帶同詹明章、吳明璋至高雄市左營
區某麥當勞前，以二十萬元向不詳姓名之毒販購入安非他命半公斤。得手後由吳明璋
分裝售與陳淑芬及被告等人。嗣於九十年四月二十三日十五時十分許，為警持搜索票
至台南市○○路六十八巷六十一號四樓之十二吳明璋之住處搜索，當場扣得吸食器一
組。再至台南市○○路一三四號四樓之四，扣得安非他命十一小包、吸食器二組、燈
炮五個、杓子三支、簡易天平二支、法碼五顆、分裝夾鏈袋九大包、帳冊一本。並經
吳明璋供出毒品係被告居間幫忙其購買而循線查獲等情。因認被告犯有幫助犯毒品危
害防制條例第四條第二項之罪嫌。經審理結果，認犯罪不能證明，因而撤銷第一審關
於被告部分之科刑判決，改判諭知被告無罪，已敘明憑以認定無罪之理由，從形式上
觀察，並無違背法令之情形存在。次按吳明璋、詹明章二人於警訊中固指證被告介紹
其等二人向他人購買安非他命二十萬元，但於另次警訊中又改稱，其等以二萬三千元
向被告購買安非他命一兩等語，前後所指已非一致，且其指證被告介紹其等向他人購
買安非他命，但始終無法供出毒品之供應者以供查證被告介紹買賣之真實性。嗣於原
審審理中則否認被告有介紹買賣安非他命之情，且一致指稱：因被告買安非他命不付
錢，故約定一旦被查獲，即言明安非他命係來自被告（見原審卷第七十四頁）。吳明
璋於偵查中供述：其曾售與被告安非他命二錢，但被告尚未付款（見四八四九號偵查
卷第三十二頁背面），並有載有「六６０００」於白板之相片一張（按六即甲○○之
代稱，上述「六６０００」係表示被告尚欠吳明璋等二人六千元之安非他命價款未還
）附卷可稽，則吳明璋、詹明章所指因被告欠錢未還，始加以誣陷等語，核與事實相
符，應可採信。至於吳明璋於偵查中就檢察官所訊「阿陸（指被告）可以自己去買，
為何還要向詹明章買」，吳明璋答稱：被告自己去零買，一錢要五、六千元，其等購
買的數量較多，比較便宜，故被告才會向其等購買等語，但查被告既須向詹明章購買
安非他命，其取得安非他命之管道不如吳明璋，應無能力再介紹吳明璋向他人購買安
非他命，已據原判決說明詳確，是吳明璋上開證言亦不足採為被告犯罪之證據。上訴
意旨未依卷內訴訟資料具體指摘原判決如何不適用法則，或如何適用法則不當，徒就
原審採證認事職權之適法行使，及原判決已說明之事項，任意指摘，核與法律規定得
為第三審上訴理由之違法情形，不相適合。其上訴違背法律上之程式，應予駁回。
據上論結，應依刑事訴訟法第三百九十五條前段，判決如主文。
中      華      民      國    九十二    年      三      月     二十     日
                              最高法院刑事第八庭
                                  審判長法官  莊  登  照
                                        法官  洪  明  輝
                                        法官  黃  一  鑫
                                        法官  魏  新  和
                                        法官  林  秀  夫
      右正本證明與原本無異
                                              書  記  官
中      華      民      國    九十二    年      三      月    二十六    日


司法院資訊處製作；財團法人民間司法改革基金會備份。
